# 请教陈老师,关于BT项目核算

提问人：wangxu811024 时间：2010-04-22 10:11:34
A公司以BT方式地方政府承建一条快速路，公司注册了一家子公司B，A公司并成立一个总承包部C承包该项目的建设。现在涉及三个问题需要明确。 1 、B公司在快速路建设期间是否需要确认收益（合同上有一个综合收益率）是否可以理解为成本加成合同按建造合同准则确认收益。 2 、合并报表时C总承包部按建造合同确认的收入是否属于内部收入，是否需要抵消。 3 、在建期间高速公路的在建成本在哪个科目反映。包括在B子公司和在合并报表上。

回答人：chenyiwei
回复 楼主 wangxu811024 的帖子 1 、需根据BT合同的条款具体分析确定。一般理解主要是看相关的回购价款如何确定，在建造期间和建造完成后根据合同条款能否合理确定应收的金额，也就是确立一项债权。但需要注意，参照解释 2 号的规定，A公司自身没有提供建造劳务，所以可能不应确认建造合同收入。 2 、A的合并报表是把ABC三个主体作为一个整体考虑，因此实际上该合并集团自身提供了建造劳务，可以按完工百分比法确认建造合同收入。A公司自身帐面并未确认建造合同收入，所以C帐面上的建造合同收入不存在需要抵销的问题。 3 、建造期间可以比照施工企业处理，在“存货——工程施工”项目中反映，建造完成后转入长期应收款。

回答人：chenyiwei
回复 藤椅 wangxu811024 的帖子 1 、根据解释 2 号，B公司自身并未提供建造合同劳务的情况下，不应确认收益。 2 、B公司根据对以下因素的考虑确定核算科目：（ 1 ）根据目前的状况，回购价格是否为固定或可确定的金额；（ 2 ）预计款项回收的周期。

回答人：chenyiwei
回复 报纸 下天山 的帖子 1 、按照目前解释 2 号的规定，在项目公司自身未提供建造合同劳务的情况下，不能理解为总承包方。当然这个理解与国际准则下是存在一定差异的。 2 、BOT和BT都属于公共部门授予私营部门的服务特许权协议，BT项目也可参照解释 2 号。
3 、如果项目公司不确认收入，则项目公司的利润就要在以后款项回收时才能逐步体现出来，或者在金融资产模式下通过实际利率折现的方式体现出来。 4 、基本同意你对这一问题的理解。如果项目公司自身未提供建造合同劳务，则其也就不能采用建造合同的核算模式。

回答人：chenyiwei
回复 7 楼 下天山 的帖子 1 、项目公司如果自身没有建筑资质（实务中的绝大多数情形），因此把建筑施工全部发包给有资质的建筑施工企业，自身仅起到管理、协调作用而未直接参与建造的，应视作未提供建造合同劳务，这与分包的施工企业的家数无关。 2 、如果项目公司自己建造一部分，则需要考虑项目公司自身是否处于总包方的位置。如果项目公司处于总包方位置，则可以就全部工程项目（包括转包的部分）确认建造合同收入。 3 、如果项目公司未提供劳务收入，对于合同建安成本（不含时间价值，利息单算）分包的利润，其合同总价、分包价的价差是在其后的运营和回购期间逐步确认为损益的，即由于在建造期间没有确认建造合同利润，导致所确认的相关资产（包括金融资产和无形资产）计量偏低，因此也就相应提高了未来金融资产计算利息收入时的实际利率，或者减少了未来无形资产的摊销额，因此会增加以后运营期间的收益。 4 、“在实务中，如何确认（ 1 ）先采用市场利率确定利息收益，倒算分包收益。（ 2 ）还是先确定分包收益（平均毛利率计算），倒算利息收益。或是其他合理方法”这个问题倒还是没有深入思考过。不过个人的意见是看“平均毛利率”和“市场利率”两者哪个更容易可靠确定、波动更小，先把比较可靠的确定下来，另一个倒算。可以请其他具有这方面实务经验的网友谈谈看法。

回答人：chenyiwei
回复 9 楼 下天山 的帖子 1 、个人理解可以。 3 、能否提供一下你所提到的“委托代建利润分成的确认原则”的深交所提示？项目公司自己不提供建造合同劳务的情况下确实存在利润滞后确认的问题，解释 2 号中“项目公司未提供实际建造服务，将基础设施建造发包给其他方的，不应确认建造服务收入，应当按照建造过程中支付的工程价款等考虑合同规定，分别确认为金融资产或无形资产”的规定确实会造成这种情况，事实上国际准则下并无此时不能按建造合同确认收入和利润的规定。

回答人：chenyiwei
如果全部形成金融资产而不形成无形资产的，则在建设期间，项目公司只需按实际发生的建造成本支出确认为一项“其他非流动资产”（因为当时的可收回金额尚未最终确定，不存在一项无条件收取固定或可确定金额的金融资产的合同权利，所以当时尚不是金融资产）。建造完成并经竣工决算，确定了政府最终应当支付的回购价款及其支付方式之后，将原先在“其他非流动资产”中归集的建造成本转为金融资产——长期应收款。在这一时点，可使最终可收回款项的折现价值等于该金融资产的初始确认成本（即实际发生的建造成本）的折现率即为内含报酬率（实际利率）。最终可收回款项总额与该折现值之间的差额确认为未确认融资收益。
在只有金融资产而没有无形资产的情况下，项目公司可确认的项目收益均为利息收入。

回答人：chenyiwei
回复 13 楼 wangxu811024 的帖子应收款项作为一项债权，应当代表无条件地向债务人收取固定或可确定金额的金融资产的合同权利。在建设期间，由于最终造价尚不确定，还可能涉及较多的调整因素，所以在建设期间确认应收款项是不合适的。应当先在“其他非流动资产”中暂时挂账，到竣工结算，金额确定之后才转为长期应收款项。 一个显而易见的问题是：如果确认为长期应收款，则审计中能否通过函证得到对方确认？显然是不可能的。

回答人：chenyiwei
回复 15 楼 wuyun2088 的帖子EPC总包方一般需要随着工程进度确认收入。 实际上解释 2 号规定的“项目公司未提供实际建造服务，将基础设施建造发包给其他方的，不应确认建造服务收入，应当按照建造过程中支付的工程价款等考虑合同规定，分别确认为金融资产或无形资产”的规定在实际执行中会遇到一些问题。在国际准则体系下，IFRIC 12并没有类似的规定，一般可以按照建造合同的公允价值（通常就是支付给第三方承包商的工程款）确认收入和等额的成本。

回答人：chenyiwei
1 、 3 、我理解是如此。 2 、不一定。如果各部分分别注明价款的，应分别按照各自不同的交易内容分别确定适用的税种和税目。

提问人：zico9999 时间：2011-04-25 19:45:47
谢谢陈版继续请教 1 、如果只是承接海外工程项目的采购业务，是否直接按照一般进出口贸易处理？ 2 、如果是“工程项目管理服务”即相当于在现场监督、检测、支持性工作，是否按照一般性劳务，若跨期按照完工百分比法确认收入、成本？ 3 、营业税的筹划：境外建筑工程项目，境内收款~可以免税 境外建筑工程项目，境外分公司收款不征税 境外一般性劳务，境内收款征税 境外一般性劳务，境外分公司收款不征税~ 不知道如此安排是否可行？

回答人：chenyiwei
回复 21 楼 zico9999 的帖子根据具体的业务条款（本企业在交易安排中承担的责任、义务和风险）确定。你上面说的 1 、 2 似乎没有明显的不合理之处。 对于营业税筹划，建议咨询税务专业人士。

回答人：chenyiwei
回复 wangxu811024 的帖子
一般按建造合同准则处理。是否将设计收入和建造收入分别确认，取决于是否满足合同的可分性，但实务中满足分开确认条件的情形很少。

回答人：chenyiwei
回复 zico9999 的帖子
EPC合同在实务中分拆的难度较大，所以多数是作为一个整体的收入确认单元。
由于EPC合同整体上采用建造合同模式进行会计处理，而建造合同模式不涉及标的物所有权上主要风险和报酬的转移，因此对于包含在EPC合同中的设备销售部分不单独依据风险报酬转移确认收入（事实上，由于合同总价确定，且是按需订购，不存在积压风险，即该设备所有权上的主要风险和报酬，尤其是公允价值变动的风险和报酬，从一开始就是由业主方而不是总包方承担的），而是将已交付安装的设备的成本作为已发生合同成本的一部分纳入完工进度的计算，按完工百分比法从整体上确认该EPC合同的建造合同收入。

提问人：jun2029 时间：2012-01-13 10:36:56
回复 chenyiwei 的帖子
陈老师，您好：
根据上市公司执行企业会计准则监管问题解答（ 2011 年第 1 期，总第 5 期）中关于BT项目融资产生的利息收入相关文字“其中，长期应收款应采用摊余成本计量并按期确认利息收入，实际利率在长期应收款存续期间内一般保持不变。”，请问对该利息收入的处理，是与营业成本匹配放在营业收入-BT项目-融资收入-利息收入下呢，还是财务费用-利息收入下？谢谢！
在财会[2006]18号中的附录-会计科目和主要账务处理对长期应收款有这样的描述：“（二）采用递延方式分期收款销售商品或提供劳务等经营活动产生的长期应收款，满足收入确认条件的，按应收的合同或协议价款，借记本科目，按应收合同或协议价款的公允价值（折现值），贷记“主营业务收入”等科目，按其差额，贷记“未实现融资收益”科目。”
另，上市公司中的年报能看到对此利息收入的处理么？比如成都路桥（ 002628 ）？

回答人：chenyiwei
此类利息收入符合收入准则中对让渡资产使用权收入的定义和确认条件的规定，应当列报为一项收入，不能冲减财务费用。

提问人：Alisa_wang 时间：2012-10-15 09:55:43
回复 chenyiwei 的帖子
陈老师，A公司承接的BT项目，设立B公司为BT项目公司和总承包部（C项目部）。上面所说 ，在A合并报表中，建造合同收入不需要抵销。
那么，B公司支付给C项目部的款项现金流量与C项目销售商品收到现金流量是否需要抵销？

回答人：chenyiwei
内部资金往来余额和内部现金流量需要抵销。

提问人：Alisa_wang 时间：2012-10-15 15:53:51
回复 chenyiwei 的帖子
那假设B公司支付给C项目部资金 1 亿元结算款-购买商品支付的现金流量，B公司计入长期应收款，C公司计入工程结算-销售商品收到的现金，并按建造合同相应确认了 9000 万收入（假设）。
那将这两个抵销之后。整个A公司合并报表层面没有现金流量体现。却长期应收款和主营业务收入都增长了。合适吗？

回答人：chenyiwei
这里的长期应收款（假设适用金融资产模式）是应收合同授予方的，营业收入也是对外赚取的收入，并不是针对集团内的，所以并无不当之处。即在合并报表层面的含义不同。

提问人：zico9999 时间：2012-12-07 15:37:14
陈版：对于EPC合同是否可以适用“同时销售商品和提供劳务交易”处理，即采购设备和提供的设计、施工劳务能够区分并单独计量情况下，分别按照相应准则要求确认收入、成本。 但是EPC合同往往是在整个项目完工验收后，总包方的风险才会转移，比方说电站项目EPC，所有的设备都已经发运且业主验收完成，合同中也明确了设备部分的价款，款项除质保金外都已支付，但是如果电站最后不能发电成功，那么总包方还是要承担全部责任。 求教：在这样的情况下，是否就不能确认设备的收入，而必须按照建造合同准则的要求，按照进度来确认收入成本？可我不明白的是同样的风险，为什么建造合同就可以确认收入？

回答人：chenyiwei
这里需要考虑的是：是否满足将一个合同分拆为两个或者多个独立的收入确认单元，分别独立地确认收入。请参考《计学撮要》P140～ 141 。

提问人：zico9999 时间：2012-12-11 15:15:24
陈版主：今年是否国内会采用《与客户之间的合同产生的收入（征求意见稿）》类似的收入确认原则？

回答人：chenyiwei
暂时不会。即使在IFRS下，也仅仅是一个讨论稿，而且目前在很多问题上还有争议。

提问人：wangxu811024 时间：2013-05-22 09:31:57
回复 chenyiwei 的帖子
陈老师，关于BT在建造期是否确认利息收入，您现在是否有新的看法了？我了解到有一些集团，就是在建造期，同时确认建造合同收入和利息收入。

回答人：chenyiwei
如果现金流的金额、发生时间都是完全可以预期的，则建设期间也可确认利息收入。关键是符合收入准则对利息收入的确认条件的规定，以及是否能满足运用实际利率法的条件。

提问人：wangxu811024 时间：2013-05-23 13:09:55
回复 chenyiwei 的帖子
我认为，在实践中，现金流量的金额和时间都是不可能确定的，因为工程的安排，工程的成本及最终确定的回购金额，都是未知的。所以，不好操作。但证监会以下解释，明确要确认利息收入，并且折现率一般不能修改。至今不知该如何操作。请陈老师将按最新理解指导一下我们的实务操作。
问题 3 ：部分上市公司采用BT（建设-移交）模式参与公共基础设施建设，合同授予方是政府（包括政府有关部门或政府授权的企业），BT项目公司负责该项目的投融资和建设，项目完工后移交给政府，政府根据回购协议在规定的期限内支付回购资金（含占用资金的投资回报）。对于此类BT业务，应如何进行会计处理？ 解答：对于符合上述条件的BT业务，应参照企业会计准则对BOT业务的相关会计处理规定进行核算：项目公司同时提供建造服务的，建造期间，对于所提供的建造服务按照《企业会计准则第 15 号——建造合同》确认相关的收入和成本，建造合同收入按应收取对价的公允价值计量，同时确认长期应收款；项目公司未提供建造服务的，应按照建造过程中支付的工程价款等考虑合同规定，确认长期应收款。其中，长期应收款应采用摊余成本计量并按期确认利息收入，实际利率在长期应收款存续期间内一般保持不变。

回答人：chenyiwei
BT采用这种做法是有问题的。当初解释 5 号的征求意见稿中就有这条内容，后来征求意见过程中因为反对意见较多，所以最终发布时删除。目前还是按照我们之前的理解：BT＝建造合同＋融资服务。

提问人：wangxu811024 时间：2013-05-24 14:31:02
回复 chenyiwei 的帖子
那您的所说的，是不是可以这样理解：
（ 1 ）同时提供建造服务的。建造期间按建造合同确认收入。建造结束之后，按照核定的成本和利润做为回购款，确认长期应收款和未确认融资收益，然后在回购期分期确认利息收入。 （ 2 ）未提供建造服务的。建造期间不确认收入。建造结束之后，按照核定的成本和利润做为回购款，确认长期应收款和未确认融资收益，然后在回购期分期确认利息收入。 解释 5 号征求意见到正式发布删除该说法，是不是说明证监会的问题解释目前不执行了？

回答人：chenyiwei
回复 wangxu811024 的帖子
1 、实务中大致上可以这样处理。因为在建造期间确认利息收入可能存在较大的难度和不确定性。当然如果在某些情况下可以准确预计建造合同的相关现金流出的金额和发生时间的，在建造期间也可以按摊余成本法确认利息收入。
2 、解释 5 号征求意见稿最初是把证监会的上述BT项目核算的意见纳入的，但后来被删除，主要原因是很多反馈意见认为BT和BOT存在本质的不同，BT不能简单套用BOT会计模式，而就应当按照“建造合同＋融资”组合模式进行处理。当然证监会也不会轻易地就此承认其原先对BT项目的核算规定不再执行，有时候在上市公司审计中还是有可能用到。

提问人：ying0518 时间：2013-11-22 14:00:58
“项目公司未提供建造服务的，应按照建造过程中支付的工程价款等考虑合同规定，确认长期应收款。其中，长期应收款应采用摊余成本计量并按期确认利息收入，实际利率在长期应收款存续期间内一般保持不变。”请教陈版，未提供建造劳务的BT项目，在建设期逐步投入资金，企业按照预计总投入金额及回购期间等计算内含报酬率确认利息收入，但是后去投入资金增加超过预计金额，而根据上述要求内含报酬率不能调整，应当如何处理？

回答人：chenyiwei
证监会问答中的这条规定始终有争议，我个人对此不赞同。此处的内含报酬率不调整应该不能机械理解。当实际支出金额有差异，并相应影响到回购期的现金流时，应当重新计算IRR。

提问人：jackyzhong 时间：2014-06-13 21:38:44
请教陈版主： 我们现在遇到如下情况 1.如果B项目公司不提供建造股务，按规定B公司账上也不能做固定资产处理，计长期应收款，BT合同约定采用股权收购方式来收购项目公司，但政府回购前他们审计部门过程中要求我们计入固定资产，因为合同约定采取项目移交时回购B公司股权的方式回购建造的资产，如果解决这个矛盾？ 股权转让款＝注册资本+利息+回报，投资方垫付的款项直接由政府代项目公司偿还。 2.BT公司代政府支付建安费现金流量表如何列报？经营还是投资？

回答人：chenyiwei
1 、如果通过回购项目公司股权实现退出，而不是直接将基础设施本身出售给政府的，项目公司和BT投资方之间的会计处理存在“视角差异”。项目公司账上应就其支付的工程款确认为固定资产（因为日后这些基础设施就是由项目公司来运营的，是项目公司的收入来源，对项目公司而言符合固定资产定义），BT投资方仍按照建造合同处理，在BT投资方账面上仍体现为长期应收款（随着建造合同收入的按进度确认逐步确认处理的）。 2 、对项目公司而言，代政府支付建安费应属于投资活动的现金流量。

提问人：我爱会计人 时间：2015-01-30 18:40:08
因bt项目本公司成立了法人项目公司，但项目公司不参与建造活动，其发生的收入和支出是作为经营活动还是作为投资活动处理？

回答人：chenyiwei
如果项目公司自身确认建造合同收入的，则建议作为经营活动；如果没有确认建造合同收入和成本的（我个人不赞同此做法），则列为投资活动。

提问人：呼叫帮助 时间：2015-02-02 14:05:29
合同中除工程造价以外回购期另有利息补偿,我所的操作指南是这样规定的， 以工程造价为合同价，作为预计总收入，按一般工程项目确认合同收入、合同成本、工程施工及工程结算 （一）实际发生项目成本 借：工程施工－合同成本 贷：应付账款（xx供应商）
货币资金 （二） 以实际发生成本占预计总成本的比例乘以预计总收入减去前期累计确认合同收入，确认本期主营业务收入 借：
主营业务成本 工程施工－毛利 贷：主营业务收入 （三）办理项目结算（不含回购期利息补偿） 借：长期应收款（xx业主）
贷：工程结算 （四）项目完工并移交，确认回购期利息补偿 借：长期应收款 （xx业主） 贷：未实现融资收益 （五）项目完工并移交作为摊销未实现融资收益时点，在回购期内以实际利率法分期摊销 借：未实现融资收益 贷：财务费用 我们这样规定是否准确？

回答人：chenyiwei
一般理解可以（尤其是如果在建设期间无法合理估计回购何时开始以及确切的本金金额时）。但对于回购期间有支付部分投资回报的情形，可能还是需要将回购总价折现到工程开工时，在建设期间也确认利息收入。

提问人：呼叫帮助 时间：2015-02-02 19:15:18
写错了，不是我所的规定，是公司的内部规定，其他我都能理解，只有这个我不能理解， （四）项目完工并移交，确认回购期利息补偿 借：长期应收款 （xx业主） 贷：未实现融资收益 您现在这么一说，我理解上述分录是在考虑建设期间无法合理估计回购何时开始以及确切的本金金额时的会计处理吗？ 若是这个分录贷：未实现融资收益如何理解它的含义？

回答人：chenyiwei
是否表明原先建设期间内按实际建设成本（相当于折现值）确认，在回购金额确定后改为分别确认长期应收款的总额和未确认融资费用，但账面价值不变？

提问人：呼叫帮助 时间：2015-02-02 19:35:31
陈版从（五）项目完工并移交作为摊销未实现融资收益时点，在回购期内以实际利率法分期摊销 借：未实现融资收益 贷：财务费用 来看，此时的未实现融资收益相当于折现值，但是看（四）项目完工并移交，确认回购期利息补偿 借：长期应收款 （xx业主）
贷：未实现融资收益 这里的长期应收款 （xx业主）一般是实际成本 所以我说我不明白这 4 和 5 的二个分录的意思？

回答人：chenyiwei
（四）是将长期应收款的原值从实际成本调整到应收金额（总额），但账面价值不变，所以贷记未确认融资费用。（五）是常规的摊销分录，但建议贷记营业收入而不是财务费用。

提问人：呼叫帮助 时间：2015-02-03 09:36:26
（四）是将长期应收款的原值从实际成本调整到应收金额（总额），但账面价值不变，所以贷记未确认融资费用。 请问陈版， 长期应收款的原值从实际成本调整到应收金额，这里调整的基准日是项目开工日还是哪个时点？ （五）是常规的摊销分录，但建议贷记营业收入而不是财务费用。请问它是回购期利息补偿，为什么是营业收入而不是利息所得？

回答人：chenyiwei
1 、调整的基准日是完工移交日。 2 、提供融资是BT模式的固有组成部分（BT＝建造合同＋融资），所以对于所获得的投资回报应确认为融资收入，而不能简单地冲减财务费用。

提问人：ahhf 时间：2015-02-03 20:15:17
我正遇到BT项目，看了上面的问题，有几点不清楚，也想请教陈版主指导！ 对于公司提供建造服务时的会计处理 （二） 以实际发生成本占预计总成本的比例乘以预计总收入减去前期累计确认合同收入，确认本期主营业务收入 借：主营业务成本 工程施工－毛利贷：主营业务收入 （三）办理项目结算（不含回购期利息补偿） 借：长期应收款（xx业主） 贷：工程结算 （四）项目完工并移交，确认回购期利息补偿 借：长期应收款 （xx业主） 贷：未实现融资收益 这三个分录我总感觉不太正确， 我认为应是，施工单位应根据实际发生成本占预算成本比例，确认完工进度为x%，确认建造合同收入， 借：工程施工———合同毛利—收入与成本二者之差额， 主营业务成本 贷：主营业务收入-折现后的现值 根据项目投资总额，按照完工百分比确认应收款， 借：长期应收款—政府 贷：工程施工———工程结算—折现后的现值 未实现融资收益 上述网友提供的分录收入好像没有考虑时间价值且回购期的利息补偿也没有与收入一道考虑时间价值而是单独计算？我的理解是否存在问题？

回答人：chenyiwei
确实没有考虑资金时间价值因素。这种方法只可适用于无法事先合理估计回购现金流的金额和发生时间的情况。

提问人：ahhf 时间：2015-02-03 23:00:48
陈版，（四）项目完工并移交，确认回购期利息补偿 借：长期应收款 （xx业主） 贷：未实现融资收益 我理解，它是没有考虑资金时间价值因素，所以未实现融资收益应是应收金额，它这样处理是否与准则存在较大的背离？

回答人：chenyiwei
这笔分录应该是在进入回购期时，未来回购现金流的金额和时间都确定之后编制的，因此与准则规定并不矛盾。

提问人：ahhf 时间：2015-02-04 21:31:51
1 、您的意思是项目进行入回购期以后，回购期利息补偿和回购期时间确定以后，这笔分录确认是没有问题的 借：长期应收款 （xx业主） 贷：未实现融资收益 2 、第一笔分录成立，我认为应将各期的利息补偿金额调整到基准日即完工移交日，调整后的现值A就是以下分录的金额， 借：长期应收款 （xx业主）-A 贷：未实现融资收益-A 3、若是调整后的现值A，问题又来了， （五）项目完工并移交作为摊销未实现融资收益时点，在回购期内以实际利率法分期摊销 借：未实现融资收益 贷：财务费用 这在回购期内以实际利率法分期摊销又无法进行了？ 上述情况我不能明白，还请您指明！

回答人：chenyiwei
实际利率法摊销不可能无法进行的。需要利用Excel中的IRR()函数重新计算实际利率，即使得长期应收款折现到基准日的折现值等于账面价值的折现率，以该折现率为实际利率进行摊销，而不是用合同约定的名义利率。

提问人：ahhf 时间：2015-02-05 18:13:25
项目交工后，业主承诺回购期给予公司利息补偿款合计为 200 万元，回购期是 3 年，第一年支付30%、第二年40%、第三年支付30%，所以分录为： 借：长期应收款 （xx业主） 200 贷：未实现融资收益 200 项目完工并移交作为摊销未实现融资收益时点，在回购期内以实际利率法分期摊销，问题是这 200 万元是终值，而未实现融资收益是终值与现值之差，我怎么在回购期内以实际利率法分期摊销这 200 万元？ 借：未实现融资收益 贷：财务费用 还望您指导一下！

回答人：chenyiwei
先计算一个使得未来应收款项的折现值等于目前长期股权投资账面价值的IRR，以该IRR作为折现率，按实际利率法在回购期间内摊销，就可以恰好把未确认融资费用摊完。

提问人：ahhf 时间：2015-02-05 18:55:20
由于无法知道项目完工移交日期利息支付款 200 万元的现值，所以我无法求出实际利率？

回答人：chenyiwei
若不能在开始履约时合理确定未来现金流的金额和时间，则在完工移交日计算实际利率，在建设期间不确认融资收入，这样应不存在你此处说的问题。

提问人：ahhf 时间：2015-02-05 20:43:45
噢，有点明白了，是不是这样计算， 第一步:将交工时的项目投资工程款 1 亿元（假定），回购期是 3 年，第一年支付30%、第二年40%、第三年支付30%，回购款为1.2亿元（假定）,这样将内含报酬率(实际利率)算出; 第二步:将算出的内含报酬率(实际利率)后,将200 万元用此实际利率在回购期间内摊销。

回答人：chenyiwei
基本上可以这样理解。通过编制实际利率摊销表实现。

提问人：arsjb 时间：2015-02-06 10:02:07
第一步:将交工时的项目投资工程款 1 亿元（假定），回购期是 3 年，第一年支付30%、第二年40%、第三年支付30%，回购款为1.2亿元（假定）,这样将内含报酬率(实际利率)算出; 第二步:将算出的内含报酬率(实际利率)后,将 200 万元用此实际利率在回购期间内摊销。
陈版这样算是否也存个问题，用1.2亿计算出的内含报酬率来分摊 200 万合适吗？ 我认为内含报酬率应该用 1 亿（现值）=12200万（终值）来计算这样更合理一点？

回答人：chenyiwei
是这样。感谢补充。

提问人：arsjb 时间：2015-02-06 20:57:11
陈老师，BT在建造期是否确认利息收入，您的点评为， chenyiwei 如果现金流的金额、发生时间都是完全可以预期的，则建设期间也可确认利息收入。关键是符合收入准则对利息收入的确认条件的规定，以及是否能满足运用实际利率法的条件。 发表于 2013-5-22 23:04 1、您这里所指的现金流的金额、发生时间都是完全可以预期的，应是指在建设期内可以明确现金流的金额、发生时间，请问这里的现金流的金额、发生时间都是完全可以预期如何理解？ 2 、您说如果现金流的金额、发生时间都是完全可以预期的，则建设期间也可确认利息收入，请问建设期间是确认利息收入（财务费用）还是确认主营业务收入？

回答人：chenyiwei
1 、对于付款的金额和时间有明确时间表。 2 、应确认营业收入而不是冲减财务费用。

提问人：arsjb 时间：2015-02-07 13:34:15
看了ahhf的咨询，回购期确认的利息补偿 （四）项目完工并移交，确认回购期利息补偿 借：长期应收款 （xx业主） 贷：未实现融资收益 您说这样处理是正确的，我不明白为什么是正确的？按准则我的理解是， 借：长期应收款 （xx业主） 贷：主营业务收入（回购期利息补偿款乘以折现到完工交付日*确定的折现率） 未实现融资收益 我的理解是完工移交后确认的利息收入也应该作为完工交付日之前确认收入的一部分，所以我将其折现作为收入确认，而您说可以作为未确认融资收益，在回购期内按实际利率法摊销，相当于收入在回购期内确认，且也是作为财务费用确认即利息收入确认。 还请版主解惑啊！

回答人：chenyiwei
所以一般情况下不应存在“完工移交后确认的利息收入也应该作为完工交付日之前确认收入的一部分”的情况。

回答人：chenyiwei
1 、若回购现金流量的金额、时间不能事先确定，则建设期间不确认利息收入，只确认建造合同收入。到进入回购期、支付的金额和时间确定之后还原出长期应收款的名义金额和未确认融资费用。

提问人：ns86420 时间：2015-02-08 19:10:11
陈版我有个疑问，您给的回复是这样表述的， Chenyiwei 对于回购期间有支付部分投资回报的情形，可能还是需要将回购总价折现到工程开工时，在建设期间也确认利息收入。 发表于 6 天前
我所遇到的bt项目均是将其折现到工程完工交付日，您这是将回购总价折现到工程开工时，在建设期间也确认利息收入。
这怎么理解，怎么操作？多谢指明！

回答人：chenyiwei
我在另一个帖子里回复过：仅当未来回购款支付的时间、金额能够在合同一开始履行时就能够可靠估计的情况下，才采用你这里引用的方法，否则建设期间不确认融资收入，只确认建造合同收入，取得建设期利息冲减金融资产。

提问人：ns86420 时间：2015-02-09 09:26:45
陈版，再追问下， 1 、当未来回购款支付的时间、金额能够在合同一开始履行时就能够可靠估计的情况下，需要将回购总价折现到工程开工时，在建设期间也确认利息收入。这有实务是否难以遇到吧？ 2 、对于项目一开工无法确定购款支付的时间、金额，则等到项目完成交付日，再折现到工程完工交付日进行相应的计算？

回答人：chenyiwei
1 、这种情况确实较少见。 2 、建设期间暂按合同预算金额为基础确认建造合同收入并累积相关资产，待进入回购期，现金流的时间和金额都确定之后，再以使得未来现金流量折现到回购期开始日的折现值等于相关资产（如上面讨论的长期应收款）的账面价值的折现率为实际利率，作为后续回购期内按实际利率法确认利息收入的基础。

提问人：爱我中华 时间：2015-03-09 23:12:03
项目公司未提供建造服务的，应按照建造过程中支付的工程价款等考虑合同规定，确认长期应收款。其中，长期应收款应采用摊余成本计量并按期确认利息收入，实际利率在长期应收款存续期间内一般保持不变。这句话如何理解？是不是指时间和金额不确定的时修不确认，等其确定后再按一定的折现方法计算内含报酬率？

回答人：chenyiwei
有这层意思。但我一直对此时“不确认建造合同收入”的做法不赞同。

提问人：爱我中华 时间：2015-03-10 20:19:19
假如，完式交付后，若中途因资金充裕，业主将款项提前支付，这时我是否需要调整内部报酬率？

回答人：chenyiwei
如果调整后续的付款金额、时间安排的，则需在新的债务条件达成后重新计算IRR。

提问人：爱我中华 时间：2015-03-11 21:35:09
有个合同规定： 建设期利息：工程开工后，乙方应于每月 25 日前上报工程进度报表，甲方每满 1 个月组织审计部门审核一次，按审核后的已完工合格工程量（建筑安装工程费）计算建设期利息，每期分开计息，利息不重复计息。利率按同期中国人民银行一年期贷款基准利率加权平均值计取，计息期间自工程开工后每次审计部门审核开始之日起，至工程竣工验收合格之日止，因乙方原因造成工期延误的时间段不计利息。 投资回报：按建筑工程安装费（经审计后的结算价）与建设期利息之和的5%计取。 请问这里对建设利息和投资回报是否在一个月后现确认建设利息和投资回报？ 若确认是作为营业收入确认吗？ 还是作为借：长期应收款 贷：未确认融资收益？

回答人：chenyiwei
建设期利息和投资回报如果在金额确定后立即收到，且不影响后续回购期间的利息计算的，也可以在金额确定且实际收到时确认为本期的融资收入处理，而不是递延到后续的回购期间作为利息收入。

提问人：呼叫帮助 时间：2015-03-18 23:14:18
对于爱我中华提到： 在建设期利息和投资回报，金额能确定但是是无法是当时能够立即收到。只能在完工交付日后才能按约定的时间予以支付，且不影响后续回购期间的利息计算的，请问这种情况是如何处理？他理解应作为融资收入是财务费用-利息收入确认。
而bjtwxj 提出：在建设期利息和投资回报，金额能确定但是无法当时能够立即收到。只能在完工交付日后才能按约定的时间予以支付，且不影响后续回购期间的利息计算的。借：长期应收款 贷：财务费用 然后在完工交付日以后再对长期应收款进行内含报酬率进行摊销。 对无上面二位楼友的看法，我理解他们没有完全理解您的回复，在建设期内能确认建设期利息和投资回报的话，即在金额确定和时间确定的情况下，应作为主营业务收入-建造收入。如果作为财务收入确认，虽然不影响当期的利润，但按准则解释规定，我理解它不是回购期间作为利息收入，所以不能作为财务费用确认。假设我们按财务费用处理，则对于只确认没有收到的财务费用收入，在回购期后则再按财务费用进行确认，则会计处理存在确认重复。 陈版不知我的理解是否准确？

回答人：chenyiwei
建造期间内符合融资收入确认条件的，则应单列为其他业务收入——利息收入，不作为建造合同收入。这两者遵循的准则和确认原则不同。这部分财务收入的确认增加了应收款项的账面价值，因此回购期内不会重复确认利息收入

提问人：呼叫帮助 时间：2015-03-19 17:19:28
对于这个事，我有点不太清楚，假若每期均计量但不支付，到完工交付日才按合同约定的时间和金额予以支付，这时我认为挂借：长期应收款 贷：其他业务收入还是挂借：应收账款 贷：其他业务收入？

回答人：chenyiwei
理论上这也是在一个营业周期之内，所以是流动资产。

提问人：呼叫帮助 时间：2015-03-19 22:40:46
我有上贴子， 陈版从（五）项目完工并移交作为摊销未实现融资收益时点，在回购期内以实际利率法分期摊销 借：未实现融资收益贷：财务费用 来看，此时的未实现融资收益相当于折现值，但是看（四）项目完工并移交，确认回购期利息补偿 借：长期应收款 （xx业主） 贷：未实现融资收益 这里的长期应收款 （xx业主）一般是实际成本 所以我说我不明白这 4 和 5 的二个分录的意思？
点评 chenyiwei （四）是将长期应收款的原值从实际成本调整到应收金额（总额），但账面价值不变，所以贷记未确认融资费用。
（五）是常规的摊销分录，但建议贷记营业收入而不是财务费用。 而您昨天的回贴是， chenyiwei 建造期间内符合融资收入确认条件的，则应单列为其他业务收入——利息收入，不作为建造合同收入。这两者遵循的准则和确认原则不同。这部分财务收入的确认增加了应收款项的账面价值，因此回购期内不会重复确认利息收入 发表于 21 小时前 您的回贴是否存在一定的差异？我认为您的第二个回贴是正确的？不知您是如何理解的？

回答人：chenyiwei
这两者适用的前提不同，第一贴是在建造期间不符合融资收入确认条件的情况下，自回购期初开始调整确认融资收入；第二贴是指建设期间内即符合确认融资收入条件的情形。

提问人：呼叫帮助 时间：2015-03-23 22:01:11
陈版您给我一个回复， 对于回购期间有支付部分投资回报的情形，可能还是需要将回购总价折现到工程开工时，在建设期间也确认利息收入。 我今天向我的项目经理请教下，我们均是这样认为，在回购期间有支付部分投资回报的情况，应当是冲减长期应收款，然后再调整内含报酬率 ？可您的回复是可能还是需要将回购总价折现到工程开工时，在建设期间也确认利息收入。这句话如何理解？

回答人：chenyiwei
可能和你的项目经理的回答前提不同。我的回复的前提是能够准确估计未来现金流量的金额和发生时间。你的案例可能在建设期间内尚不能可靠估计。

提问人：hfag 时间：2015-04-12 20:15:13
版主，对于项目完工并移交，确认回购期利息补偿 借：长期应收款 （xx业主） 贷：未实现融资收益 请教您，在回购期内明确了利息补偿，上述这样处理的理由是什么？

回答人：chenyiwei
明确应收取的款项总额，在账面价值不变的前提下，可以用于计算实际利率，方便计算后续的利息收入。

提问人：daowanlilai 时间：2015-08-20 11:08:20
您好，想向你请教一些关于BT项目会计处理的问题，未提供建造服务，根据长期应收款的摊余成本*实际利率来确认本期未实现融资收益，计入财务费用合理，还是投资收益更合理些？冲减财务费用会造成当期报表出现大额负数，感觉不太妥当。

回答人：chenyiwei
投资收益或其他业务收入——利息收入。

提问人：2009masq 时间：2015-09-26 08:41:46
原帖：如果项目公司未提供劳务收入，对于合同建安成本（不含时间价值，利息单算）分包的利润，其合同总价、分包价的价差是在其后的运营和回购期间逐步确认为损益的。”我个人有不同意见，具体如下： （ 1 ）在实务中，项目公司给分包方是以分包合同价格进行结算（假设 8000 万元），业主与项目公司是按总合同单价进行结算（假设 10000 万元），该差价何时计入应收款项和损益表，如果在回款期确认该价差，利润严重滞后？ （ 2 ）如果项目公司自己建设，那建安利润是按建造合同分期确认的，如果是对外分包，其建安利润，要在项目回款期才可以确认。是否自营导致利润发生较大的波动，这与实际不符。 这在实务中有无好的解决胜的办法？

回答人：chenyiwei
这种做法是不合理的，证监会会计部预计近期将讨论这个问题，可能会有新的指导意见。

提问人：2009masq 时间：2015-09-26 17:46:29
陈版您说，这种做法是不合理的，是指哪种做法？没有搞明白您的意思

回答人：chenyiwei
指在回款期才确认价差收益的做法不合理。

提问人：呼叫帮助 时间：2015-09-27 08:52:42
目前对于总包再转包其差价利润是无法进行财务处理的，只能通过正常的账务处理来解决这个问题，这我认为也是陈版主说的证监会会计部预计近期将讨论这个问题的原因所在吧。班门弄斧了！

回答人：chenyiwei
重新考虑的主要理由是：证监会的该条指引与收入确认和计量应采用“总额法”还是“净额法”的一般原则相悖。BT投资方即使不直接提供建造服务，也是该项目的首要责任人，对业主负责，且负责总体协调、管理等。